臺灣臺南地方法院刑事判決　　　　　　　　　　　　　九十一年度易字第一三一號
　　公　訴　人　臺灣臺南地方法院檢察署檢察官
　　被　　　告　甲○○
右列被告因竊盜案件，經檢察官提起公訴（九十年度偵字第一三六八八號），本院判
決如左：
    主  文
甲○○無罪。
    理  由
一、公訴意旨略以：被告甲○○意圖為自己不法之所有，於民國九十年十一月二十一
    日上午十時二十分許，在臺南市○○街三四巷三五號前地攤，向告訴人乙○○購
    買一只價值新台幣（下同）一百元之皮包時，乘機竊取一只亦值一百元之肩背式
    黑色皮包，藏放於手提塑膠袋內，得手後欲離去時，為乙○○發現報警查獲。因
    認被告涉犯刑法第三百二十條第一項之竊盜罪嫌等語。
二、按犯罪事實應依證據認定之，無證據不得推定其犯罪事實；又不能證明被告犯罪
    者，即應諭知無罪之判決，刑事訴訟法第一百五十四條、第三百零一條第一項分
    別定有明文。
三、本件公訴人認被告涉有竊盜罪嫌，無非以上揭事實，業據告訴人乙○○指證明確
    ，又該皮包內尚裝有報紙，茍該肩背式黑色皮包係被告所購買，何以不交由告訴
    人乙○○裝袋及將報紙取出，且有贓領據一紙及該皮包之照片在卷資為依據。
四、訊據被告堅決否認有右揭竊盜之犯行，辯稱：伊向告訴人乙○○同時買二個皮包
    ，一個一百元，伊共給付二百元，伊買二個皮包都有包裝，是告訴人抽出一個教
    伊使用，才沒有裝入，因為告訴人是在市場擺攤販售的，所以未給發票或收據，
    購買皮包時還有其他人在場選購皮包，因彼此不認識，沒辦法找到其等到庭作證
    等語。
五、按告訴人之告訴，係以使被告受刑事訴追為目的，是其陳述是否與事實相符，仍
    應調查其他證據以資審認，最高法院五十二年度台上字第一三００號著有判例。
    按本件告訴人乙○○於偵查中雖指稱被告僅購買一只皮包，付一百元，卻連同另
    一只背肩式黑色皮包裝入塑膠手提袋內帶走等語（見卷附臺灣臺南地方法院檢察
    署九十年十二月十二日訊問筆錄）。惟查告訴人係於九十年十一月二十一日十時
    二十分許，在臺南市○○街三十四巷三十五號前擺攤販售皮包，在此光天化日眾
    多購物者在場之情況下，被告有否可能如告訴人指述購買一個皮包，偷竊另一個
    僅值一百元皮包之行為，殊值懷疑。況告訴人亦無法證明其販售予被告係一個皮
    包，而非二個皮包，其僅收取係一百元，而非二百元，就此不利於被告之事實，
    尚無積極證據足以證明。又衡情一般出售皮包之商販於售出皮包時，並非均將皮
    包內填充之紙類取出，自不能以扣案皮包內填充之報紙未取出，而遽認被告未付
    此皮包價金。再刑事被告依法不負自證無罪之義務，若無積極證據足證被告確有
    偷竊皮包之行為，縱使被告無法證明其有支付該只皮包價金之事實，仍不能推定
    其有竊盜之行為。綜上所述，參互印證，告訴人之指述既有諸多疑竇，被告所辯
    ，尚符常情，洵堪採信。本件依調查所得證據尚不足以證明被告確有竊盜之犯行
    ，揆諸首開說明，犯罪尚屬不能證明，自應為被告無罪之諭知。
據上論斷，應依刑事訴訟法第三百零一條第一項，判決如主文。
中    華    民    國      九十一      年      三        月    十三      日
                              臺灣臺南地方法院刑事第三庭
                                    法  官   謝瑞龍
右正本證明與原本無異。
如不服本判決，應於判決送達後十日內向本院提出上訴狀( 應附繕本 )。
                                    書記官   黃玉秀
中    華    民    國      九十一      年      三        月    十三      日
